【裁判字號】    99,訴,3170
【裁判日期】    991217
【裁判案由】    毒品危害防制條例
【裁判全文】
臺灣板橋地方法院刑事判決              99年度訴字第3170號
公  訴  人  臺灣板橋地方法院檢察署檢察官
被      告  張文益
上列被告因違反毒品危害防制條例案件，經檢察官提起公訴（99
年度毒偵字第6647號），被告於準備程序進行中就被訴事實為有
罪之陳述，本院合議庭裁定由受命法官獨任進行簡式審判程序並
判決如下：
    主  文
張文益施用第一級毒品，累犯，處有期徒刑柒月，扣案之第一級
毒品海洛因壹包（驗餘淨重零點零貳陸零公克）沒收銷燬；前開
毒品之外包裝袋壹只沒收。
    事  實
一、張文益前於(一)民國94年間因施用第一級、第二級毒品案件，
    經本院以94年度毒聲字第1167號裁定送觀察、勒戒後，認無
    繼續施用毒品之傾向，於94年10月31日執行完畢釋放出所，
    並由臺灣板橋地方法院檢察署檢察官以94年度毒偵字第2825
    號、5607號為不起訴處分確定；(二)95年間因施用第一級毒品
    等案件，經本院以95年度訴字第2509號判決判處有期徒刑6
    月確定，嗣經本院以96年度聲減字第1642號裁定減為有期徒
    刑3 月確定，於96年10月2 日徒刑易科罰金執行完畢；(三)96
    年間因施用第一級毒品案件，經本院以97年度訴緝字第100
    號判決判處有期徒刑9 月確定；(四)96年間因施用第一級毒品
    案件，經本院以96年度訴字第3403號判決判處有期徒刑7 月
    確定，與前開(三)所示之罪刑，經本院以97年度聲字第4763號
    裁定定應執行刑為有期徒刑1 年2 月確定，於98年6 月5 日
    假釋出監，所餘期間付保護管束，98年6 月15日保護管束期
    滿未經撤銷假釋，視為執行完畢。詎其仍不知悔改，於前揭
    觀察勒戒、強制戒治執行完畢釋放後5 年內，復基於施用第
    一級毒品海洛因之犯意，於99年8 月18日10時許，在臺北縣
    鶯歌鎮○○路○○路邊，以將第一級毒品海洛因置於香煙內
    ，以抽香煙之方式，施用海洛因1 次。嗣於同日12時30分許
    ，在臺北縣鶯歌鎮○○路328 巷4 號前因行跡可疑為警實施
    盤查而查獲，並自行主動交出其所有、供本件犯行所用之第
    一級毒品海洛因1 包（驗餘淨重0.0260公克），經其同意後
    採集尿液檢體，其於警方採集之尿液送驗後，檢驗結果出具
    前，即犯罪未發覺前，向檢察官坦承其於前開時地施用第一
    級毒品海洛因之犯行，經送驗結果呈嗎啡陽性反應，始悉上
    情。
二、案經臺北縣政府警察局三峽分局移送臺灣板橋地方法院檢察
    署檢察官偵查起訴。
    理  由
一、按除被告所犯為死刑、無期徒刑、最輕本刑為3 年以上有期
    徒刑之罪或高等法院管轄第一審案件者外，於前條第1 項程
    序進行中，被告先就被訴事實為有罪之陳述時，審判長得告
    知被告簡式審判程序之旨，並聽取當事人、代理人、辯護人
    及輔佐人之意見後，裁定進行簡式審判程序，刑事訴訟法第
    273 條之1 第1 項定有明文。本件被告張文益所犯毒品危害
    防制條例第10條第1 項之施用第一級毒品罪，非屬最輕本刑
    為3 年以上有期徒刑之罪，且被告於本院99年12月3 日準備
    程序進行中，已就被訴之事實為有罪之陳述，經審判長告知
    被告簡式審判程序之旨後，被告及公訴人均同意改依簡式審
    判程序審理，本院合議庭乃依上揭規定，裁定本件由受命法
    官獨任進行簡式審判程序，合先敘明。
二、上揭犯罪事實，業據被告張文益坦承不諱，又其於經警查獲
    後所採集之尿液檢體，經臺灣檢驗科技股份有限公司以氣相
    層析質譜儀法鑑定結果，呈嗎啡陽性反應，有臺北縣政府警
    察局三峽分局查獲違反毒品危害防制條例案姓名對照表（尿
    液檢體編號：L0000000號）1 紙及上開公司出具之濫用藥物
    檢驗報告（報告日期：2010/9/1，報告編號：UL/2010/8048
    4 ）1 份附卷可稽（按施用海洛因後，係以嗎啡型態自尿液
    排出）；又扣案被告所有之白色粉末1 包，經交通部民用航
    空局航空醫務中心鑑定結果含第一級毒品海洛因成分，淨重
    0.0280公克，因鑑驗取樣0.0020公克，驗餘淨重0.0260公克
    ，有該中心99年9 月1 日航藥鑑字第0995493 號鑑定書1 紙
    在卷可憑，足認被告自白應與事實相符，堪予採信。
三、按觀察、勒戒或強制戒治執行完畢釋放後，5 年內再犯第10
    條之罪者，檢察官應依法追訴，毒品危害防制條例第23條第
    2 項定有明文。經查，被告前於94年間因施用第一級、第二
    級毒品案件，經本院以94年度毒聲字第1167號裁定送觀察、
    勒戒後，認無繼續施用毒品之傾向，於94年10月31日執行完
    畢釋放出所，並由臺灣板橋地方法院檢察署檢察官以94年度
    毒偵字第2825號、5607號為不起訴處分確定，此有臺灣高等
    法院被告前案紀錄表1 份在卷可參，其於觀察勒戒執行完畢
    後5 年內再犯毒品危害防制條例第10條之罪，與毒品危害防
    制條例第23條第2 項之起訴條件符合。綜上，本件事證明確
    ，被告犯行洵堪認定，應予依法論科。
四、核被告張文益所為，係犯毒品危害防制條例第10條第1 項之
    施用第一級毒品罪。其於施用前後持有第一級毒品海洛因之
    低度行為，應為施用之高度行為所吸收，不另論罪。又被告
    有如犯罪事實欄所載之前科執行紀錄，有臺灣高等法院被告
    前案紀錄表1 份在卷可憑，其於刑之執行完畢後，5 年內故
    意再犯本件有期徒刑以上之罪，為累犯，應依刑法第47條第
    1 項之規定加重其刑。又被告99年8 月18日12時30分許，在
    臺北縣鶯歌鎮○○路328 巷4 號前因行跡可疑為警實施盤查
    而查獲，斯時警員或其他有偵查犯罪職權之機關尚不知被告
    有本次施用第一級毒品海洛因之行為，被告遂主動交付其持
    有之第一級毒品海洛因1 包，嗣於同日15時10分許、22時50
    分許，被告在警詢及臺灣板橋地方法院檢察署檢察官訊問時
    ，均自承上述施用第一級毒品之犯行並接受裁判，此有該日
    警詢、偵訊筆錄1 份在卷可稽（見臺灣板橋地方法院檢察署
    99年度毒偵字第6647號卷第6 頁、第30頁），是被告就施用
    第一級毒品之犯行符合自首之要件，爰依刑法第62條前段之
    規定減輕其刑，並依刑法第71條第1 項之規定先加後減之。
    爰審酌被告前有多次施用毒品前科，有前開前案紀錄表可參
    ，其未思改過自新，復施用第一級毒品而再犯本案，顯然先
    前所受保安處分及刑之宣告、執行，均未收矯治、警惕之效
    ，被告既無確實戒毒之決心，已難自拔，自應施以相當之刑
    罰，以期收教化之功能，兼衡其自知事證明確而坦承施用犯
    行，且其施用毒品犯行所生危害，主要以自戕身心健康為主
    ，對於他人生命、身體、財產等法益，尚未查得重大直接危
    害等一切情狀，量處如主文所示之刑，以示懲儆。至被告辯
    稱其於警詢時即係於99年8 月18日上午11時30分許，在臺北
    縣鶯歌鎮湖山派出所附近，向綽號「大胖」之成年男子購買
    本件所施用即扣案之第一級毒品海洛因1 小包，且「大胖」
    平常在臺北縣鶯歌鎮及桃園縣八德市一帶活動，使用車號CY
    -1681 號之藍色自小客車及行動電話門號為0000000000號、
    0000000000號，其已供出毒品來源，應依毒品危害防制條例
    第17條第1 項之規定，減輕或免除其刑云云，惟觀諸上開條
    文可知，除供出毒品來源，尚須因而查獲其他正犯或共犯者
    ，始得減輕或免除其刑，查被告於警詢時固確曾為前開之陳
    述，惟其自偵查迄本院審理時，均無法查知「大胖」之真實
    年籍資料，檢警亦未因而查獲其他正犯或共犯，與前開條文
    之規定尚有未符，自不得減輕或免除其刑，附此敘明。
五、扣案之白色粉末1 包（淨重0.0280公克，因鑑驗取樣0.0020
    公克，驗餘淨重0.0260公克），經鑑驗結果，確含有第一級
    毒品海洛因成分，此有交通部民用航空局航空醫務中心99年
    9 月1 日航藥鑑字第0995493 號毒品鑑定書1 份在卷可參，
    係當場查獲之毒品，應依毒品危害防制條例第18條第1 項前
    段之規定宣告沒收銷燬；至因鑑定用罄部分，因已滅失，自
    不併予宣告沒收銷燬，附此敘明。又前開第一級毒品海洛因
    之外包裝袋1 只，係用於包裹毒品，防其裸露、潮濕，便於
    持有、施用，屬被告所有、供本件犯罪所用之物，業據被告
    坦認在卷，爰依刑法第38條第1 項第2 款之規定宣告沒收。
據上論斷，應依刑事訴訟法第273 條之1 第1 項、第299 條第1
項前段，毒品危害防制條例第10條第1 項、第18條第1 項前段，
刑法第11條、第47條第1 項、第62條前段、第38條第1 項第2 款
，判決如主文。
本案經檢察官李巧菱到庭執行職務。
中    華    民    國    99    年    12    月    17    日
                  刑事第十四庭  法  官  傅明華
上列正本證明與原本無異。
如不服本判決，應於判決送達後10日內敘明上訴理由，向本院提
出上訴狀 (應附繕本) ，上訴於臺灣高等法院。其未敘述上訴理
由者，應於上訴期間屆滿後20日內向本院補提理由書「切勿逕送
上級法院」。
                                書記官  蔡一如
中    華    民    國    99    年    12    月    17    日
附錄本案論罪科刑法條全文：
毒品危害防制條例第10條：
施用第一級毒品者，處6 月以上5 年以下有期徒刑。
施用第二級毒品者，處3 年以下有期徒刑。

司法院資訊處製作；財團法人民間司法改革基金會備份。
